【裁判字號】    97,交聲,2118
【裁判日期】    970911
【裁判案由】    交管條例聲異
【裁判全文】
臺灣板橋地方法院交通事件裁定        97年度交聲字第2118號
原處分機關  交通部公路總局臺北區監理所
異  議  人  甲○○
即受處分人
上列受處分人因違反道路交通管理處罰條例案件，對於交通部公
路總局臺北區監理所於民國97年7 月18日所為之北監自裁字第裁
40-Z00000000號裁決處分，聲明異議，本院裁定如下：
    主  文
異議駁回。
    理  由
一、原處分意旨略以：異議人即受處分人甲○○於民國97年3 月
    8 日10時56分許，駕駛車號H7-0350 號自用小客車，行經國
    道第一號公路南下56.7公里處，因行駛高速公路違規使用路
    肩，經內政部警政署國道公路警察局第一警察隊（下簡稱原
    舉發機關）值勤員警當場攔停，並依違反道路交通管理處罰
    條例第33條第1 項第9 款之規定，填製公警局交字第Z00000
    000 號舉發違反道路交通管理事件通知單（下簡稱舉發通知
    單）予以舉發，且經交通部公路總局臺北區監理所（下簡稱
    原處分機關）於97年7 月18日以北監自裁字第裁40-Z000000
    00號違反道路交通管理事件裁決書（下簡稱裁決書）裁處罰
    鍰新臺幣（下同）4,000 元，另依同條例第63條第1 項第1
    款（裁決書漏載「第1 項第1 款」，應予補充）記違規點數
    1 點。
二、異議意旨略以：在97年3 月8 日早上10點50分左右，異議人
    駕駛車號H7-0350 號自用小客車，行經國道1 號南下56公里
    處，因為兩個兒子在後座玩，有東西掉到前座腳踏墊上，異
    議人便打臨時停車之燈號暫停路肩檢視車內的狀況，3 、4
    分鐘後，異議人便打了左邊方向燈，欲駛入車道，因當時為
    假日車況壅塞，就慢慢往前等待靠左插進車道，員警便將異
    議人攔下，不聽異議人解釋，就堅持當場舉發開單，由於員
    警不相信我有停靠路肩檢查車況，就違規開單，因此聲明異
    議云云。
三、按汽車行駛高速公路，不得有在路肩上行駛，或利用路肩超
    越前車或倒車之行為，高速公路及快速公路交通管制規則第
    9 條第1 項第2 款定有明文。次按汽車行駛於高速公路，不
    遵使用限制、禁止、行車管制及管理事項之管制規則而未依
    規定使用路肩，處汽車駕駛人3,000 元以上6,000 元以下罰
    鍰，並記違規點數1 點，道路交通管理處罰條例第33條第1
    項第9 款、第63條第1 項第1 款亦分別定有明文。
四、經查：異議人即受處分人甲○○於97年3 月8 日10時56分許
    ，駕駛車號H7-0350 號自用小客車，行經國道第一號公路南
    下56.7公里處，因行駛高速公路違規使用路肩之違規，經原
    舉發機關值勤員警當場攔停，並依違反道路交通管理處罰條
    例第33條第1 項第9 款之規定，填製公警局交字第Z0000000
    0 號舉發通知單予以舉發，且經原處分機關於97年7 月18日
    以北監自裁字第裁40-Z00000000號裁決書裁處罰鍰4,000 元
    ，另依同條例第63條第1 項第1 款記違規點數1 點等情，有
    該舉發通知單、裁決書及內政部警政署國道公路警察局第一
    警察隊97年6 月20日公警一交字第0970171922號函影本各1
    紙在卷足憑。異議人若係因突發事故暫停於路肩，於重新起
    動欲從路肩駛入車道時，如車道通過之車輛頻繁，應在原地
    等候，俟車道之車輛減少時再駛入，僅可以車況壅塞為由而
    行駛路肩？何況異議人亦當場簽名收受上開舉發通知單，就
    違規行駛路肩之事實並不爭執，嗣後再以上詞置辯，顯係卸
    責之詞，委不可採。本件異議人甲○○有行駛高速公路違規
    使用路肩之違規行為，應堪認定，原處分機關援引道路交通
    管理處罰條例第33條第1 項第9 款之規定裁處異議人罰鍰
    4,000 元，並依同法第63條第1 項第1 款之規定，記違規點
    數1 點，依法並無不合，異議人聲明異議意旨，指摘原處分
    不當，為無理由，應予駁回。
據上論斷，依道路交通案件處理辦法第19條，裁定如主文。
中    華    民    國    97    年    9     月    11    日
                    交通法庭    法  官  曾正耀
以上正本證明與原本無異
如不服本裁定應於送達後5 日內向本院提出抗告狀
                                書記官  田世杰
中    華    民    國    97    年    9     月    11    日


司法院資訊處製作；財團法人民間司法改革基金會備份。
